臺灣高等法院民事裁定　　　　　　　　　96年度抗字第1626號
抗　告　人　甲○○
代　理　人　黃坤鍵律師
　　　　　　徐志明律師
上列抗告人與相對人遠雄建設事業股份有限公司、華爾街科技大
樓管理委員會、國雲公寓大廈管理維護股份有限公司間請求侵權
行為損害賠償事件，對於中華民國96年8月28日臺灣臺北地方法
院96年度補字第733號裁定，提起抗告，本院裁定如下：
    主  文
抗告駁回。
本件訴訟標的價額核定為新台幣參仟伍佰陸拾肆萬玖仟捌佰參拾
元。
抗告費用新台幣壹仟元由抗告人負擔。
    理  由
一、本件抗告意旨略以：伊與相對人間請求侵權行為損害賠償事
    件，其聲明第二項請求相對人賠償自民國94年9月30日起至
    修復時止，按月給付伊新台幣（下同）402,905元，係屬本
    案訴訟所附帶請求之損害賠償，依民事訴訟法第77條之2第2
    項規定，不併計算其價額，原裁定命伊補繳裁判費318,680
    元，於法未洽，爰請求廢棄原裁定云云。
二、按核定訴訟標的價額，以起訴時之交易價額為準，無交易價
    額者，以原告就訴訟標的所有之利益為準；又以一訴主張數
    項標的者，其價額合併計算之，但所主張之數項標的互相競
    合或應為選擇者，其訴訟標的價額，應依其中價額最高者定
    之；以一訴附帶請求其孳息、損害賠償、違約金或費用者，
    不併算其價額，民事訴訟法第77條之1第2項、第77條之2定
    有明文。又所謂以一訴附帶請求其孳息、損害賠償、違約金
    或費用者，不併算其價額，必原告於主請求外，「附帶」為
    孳息、損害賠償、違約金或費用等之請求時，始能適用，若
    依原告之聲明及所陳述之事實，關於孳息、損害賠償、違約
    金或費用之請求，並非「附帶」於主請求者，仍應依同條第
    1項前段規定，合併計算其訴訟標的價額。
三、經查：
  (一)抗告人與相對人間請求侵權行為損害賠償事件，抗告人依民
    法第184條第1項前段之規定，請求相對人賠償重鋪攝影棚地
    板費用100萬元及暫停攝影棚工作所受之損失，其起訴聲明
    第1項請求相對人應給付抗告人100萬元及自起訴狀繕本送達
    翌日起算之法定遲延利息；第2項請求相對人應自94年9月30
    日起至修復時止，按月給付抗告人402,905元。核抗告人就
    上開聲明均以民法第184條第1項之侵權行為損害賠償請求權
    為主張之依據，並無主要請求與附帶請求之關係存在，上開
    第2項請求亦非第1項請求之附帶請求，揆諸首揭說明，自無
    民事訴訟法第77條之2第2項規定之適用，而應依同條第1項
    前段規定合併計算其價額。
  (二)又抗告人第2項請求係自94年9月30日起算（見原法院卷96年
    8月22日補正狀所載）迄起訴時止，已有22個月（自94年10
    月至96年7月止，為22個月），再計至本件訴訟終結時止（
    以辦案期限三審級5年4個月，即64個月），計為86個月，抗
    告人請求相對人按月賠償402,905元，則此部分訴訟標的價
    額為34,649,830元，再加上第1項請求之100萬元，為35,649
    ,830 元（計算式：402,905元×86月＝34,649,830元，
    1,000,000元＋34,649,830元＝35,649,830元）。故本件訴
    訟標的價額應核定為35,649,830元。抗告人認上開第2項請
    求屬本件訴訟所附帶之損害賠償，不應併算價額云云，並非
    可採。
  (三)綜上，本件抗告意旨，指摘原裁定不當，求予廢棄，非有理
    由，應予駁回。惟原法院將本件訴訟標的價額核定為34,844
    ,020 元，尚有未合，爰由本院依職權核定如主文第2項所示
    。
四、據上論結，本件抗告為無理由，爰裁定如主文。
中　　華　　民　　國　　96　　年　　10　　月　　11　　日
                    民事第十六庭
                        審判長法　官  沈方維
　　　　　　　      　　　　　法　官  湯美玉
　　　　　　　      　　　　　法　官  呂淑玲
正本係照原本作成。
本裁定除以適用法規顯有錯誤為理由，並經本院許可外，不得再
抗告。如提起再抗告，應於收受後10日內委任律師為訴訟代理人
向本院提出再抗告狀。並繳納再抗告費新台幣１千元。
中　　華　　民　　國　　96　　年　　10　　月　　11　　日
　　　　　　　　　　　　　　　書記官  明祖全
